【裁判字號】    97,交聲,846
【裁判日期】    970909
【裁判案由】    聲明異議
【裁判全文】
臺灣彰化地方法院交通事件裁定         97年度交聲字第846號
原處分機關  交通部公路總局臺中區監理所彰化監理站
異  議  人  乙○○
即受處分人
上列異議人因違反道路交通管理處罰條例案件，對於原處分機關
於民國97年5月29日所為之處分聲明異議（原處分案號：彰監4字
第裁64—Z3A010767號），本院裁定如下：
    主  文
異議駁回。
    理  由
一原處分機關交通部公路總局臺中區監理所彰化監理站裁決意旨
  ：異議人即受處分人乙○○於民國97年3月4日上午9時許，駕
  駛車牌號碼H5-7599號自用一般小客車，行經國道1號高速公路
  北上166公里路段，未依規定變換車道，經警舉發，爰依道路
  交通管理處罰條例第33條第1項第4款、第63條處罰鍰新臺幣（
  下同）3千元，並記違規點數1點。
二異議人聲明異議意旨：異議人雖因駕駛汽車變換車道而發生車
  禍，惟該車為救護車，值勤中無法停車，事後已接受警方製作
  筆錄，原處分不當。
三按汽車行駛於高速公路，不遵使用限制、禁止、行車管制及管
  理事項之管制規則，而有未依規定變換車道行為者，處汽車駕
  駛人3千元以上6千元以下罰鍰，並記違規點數1點，道路交通
  管理處罰條例第33條第1項第4款、第63條第1項第1款定有明文
  。又因避免自己或他人生命、身體、自由、名譽或財產之緊急
  危難而出於不得已之行為，不予處罰，但避難行為過當者，得
  減輕或免除其處罰；違反行政法上義務應受法定最高額3千元
  以下罰鍰之處罰，其情節輕微，認以不處罰為適當者，得免予
  處罰，行政罰法第13條、第19條第1項亦有規定，是汽車駕駛
  人如符合行政罰法第13條緊急避難規定，固得主張免予處罰，
  至其如係違反道路交通管理處罰條例第33條第1項第4款規定者
  ，又不符緊急避難規定，自不得依行政罰法第19條第1項主張
  免予處罰。
四經查：異議人前揭違規事實，業據證人即舉發本件之內政部警
  政署國道公路警察局第三警察隊泰安分隊警員甲○○到庭結證
  ，並有道路交通事故調查報告表、道路交通事故現場圖、異議
  人與另名肇事者劉玲慧之交通事故調查筆錄可稽，異議人復自
  承係因變換車道而發生車禍，當時本來要送病患至醫院急救，
  因發現病患已快沒有生命意識，所以家屬要求送回家等語，是
  本件事證明確，且不符行政罰法第13條緊急避難規定，又異議
  人違反之道路交通管理處罰條例第33條第1項第4款規定，不得
  依行政罰法第19條第1項主張免予處罰，從而異議人所辯，尚
  非可採。原處分機關據舉發之事實，予以裁罰，並無違法、不
  當。異議人之異議無理由，應予駁回。
據上論斷，應依道路交通管理處罰條例第87條第2項、道路交通
案件處理辦法第19條，裁定如主文。
中    華    民    國    97    年    9     月    9     日
                  交通法庭      法  官  廖政勝
以上正本證明與原本無異。
如不服本裁定，應於裁定送達後5日內向本院提出抗告狀（應附
繕本）。
中    華    民    國    97    年    9     月    9     日
                                書記官  莊何江


司法院資訊處製作；財團法人民間司法改革基金會備份。
